臺灣高等法院臺中分院刑事判決　　　　94年度上訴字第1530號
上　訴　人
即　被　告　乙○○
　　　　　　丙○○
上二人共同
指定辯護人　康春田律師
上列上訴人即被告因違反槍砲彈藥刀械管制條例等案件，不服臺
灣臺中地方法院93年度訴字第552號，中華民國94年 6月8日第一
審判決（起訴案號：臺灣臺中地方法院檢察署92年度偵字第1936
號），提起上訴，本院判決如下：
    主  文
上訴駁回。
    事  實
一、乙○○曾於民國82年間因違反麻醉藥品管理條例案件，經本
    院判處有期徒刑1年3月確定，又於83年間犯妨害家庭罪，再
    經本院判處有期徒刑1年7月確定，復於84年間因違反麻醉藥
    品管理條例案件，經臺灣臺中地方法院判處有期徒刑5月確
    定，嗣上開案件經裁定應執行刑為有期徒刑2年10月；惟其
    再於84年間犯妨害風化罪，而為臺灣臺中地方法院判處有期
    徒刑1年2月確定，經與上開應執行刑接續執行後，於86年3
    月11日假釋出獄，後經撤銷假釋，再服殘刑，至90年10月20
    日始執行完畢。但乙○○不知警惕，又未經許可，於91年8
    、9月間，在不詳地點，經某年籍不詳、姓名讀音為「王瑞
    祥」之成年男子交付，而持有如附表所示具殺力之改造手槍
    2枝（槍枝管制編號0000000000、0000000000）及子彈3顆（
    業經試射1顆，剩餘1顆）。
二、丙○○與乙○○為多年之朋友，而於92年1月11日晚間約8時
    許，前往臺中縣梧棲鎮○○路○段3號乙○○之住處聊天。至
    同日晚間約10時許，丁○○駕駛車牌號碼6J-7279號自用小
    客車前去，欲向乙○○催討新臺幣（下同）10萬元之債務，
    竟與乙○○口角，進而爆發肢體衝突，乙○○遂取出前開未
    經許可所持有之改造手槍2枝及子彈3顆向丁○○示威，表示
    不怕丁○○找人前來相助，丁○○隨即以電話向警方報案，
    丙○○見狀以為將遭人尋仇，竟與乙○○基於共同犯意之聯
    絡，而亦未經許可，由乙○○手中接過其中1支改造手槍，
    持有上開具殺傷力之槍、彈，以防突發狀況。另丁○○與乙○○發生肢體衝突時，乙○○之母曹素雲介入，丁○○亦與
    曹素雲拉扯，致乙○○極為憤怒，扯下丁○○之頭髮一束，
    使其受有頭部外傷合併後枕部挫傷及左肩、左手臂挫傷、擦
    傷等傷害（傷害部分業據撤回告訴）；其後乙○○之父王來
    發也到場勸解，卻昏倒在地，乙○○遣丙○○將其父送醫時
    ，丁○○發動上開自用小客車欲趁機離去，詎乙○○認丁○○須對王來發昏倒乙事負責，乃另行起意，持如附表編號一
    所示改造之九０手槍1支，打破該部自小客車之前擋風玻璃
    及左、右前車窗玻璃（毀損部分亦據撤回告訴），以此強暴
    之手段阻止丁○○離開，而非法剝奪其行動自由，且迫使丁○○隨其前往醫院探視王來發，再一同返回其住處。迨至警
    方因接獲丁○○報案，而於92年1月12日凌晨1時餘抵達現場
    ，逮捕乙○○並扣得丁○○遭扯落之頭髮一束，丁○○計遭
    剝奪行動自由達30分鐘以上。又丙○○於警方人員到場前，
    並承乙○○之指示，收拾乙○○所取出置於桌上之上開槍、
    彈，由乙○○住處客廳窗戶往外丟，亦為警搜獲扣案。
三、案經丁○○訴由臺中縣警察局移送臺灣臺中地方法院檢察署
    檢察官偵查起訴。
    理  由
一、訊之上訴人即被告乙○○固坦承未經許可，持有扣案具殺傷
    力之改造手槍及子彈，但矢口否認以非法之方法妨害告訴人
    丁○○之行動自由，辯稱：當天乃告訴人自行趨車欲前往其
    住處，因雙方在之前聯繫過程中發生爭吵，其罵告訴人是瘋
    女人，告訴人至其住處後即因此事與其爭執，揪住其胸口，
    其母曹素雲見狀與告訴人拉扯，其將二人拉開後，與告訴人
    爆發口角，作勢欲毆打告訴人，其父王來發見狀上前制止，
    遭其撥開而跌倒昏厥，其遂遣丙○○與其姪王健誠將王來發
    送醫，此時告訴人欲離去，其不同意，而毀損告訴人自用小
    客車之前擋風玻璃及左、右前車門玻璃，嗣告訴人自願前往
    醫院探視其父，且自願再返回其住處解釋前開誤會，其絕未
    非法妨害告訴人之行動自由云云。訊之上訴人即被告丙○○
    則矢口否認與乙○○共同持有前開槍彈，辯稱與乙○○為多
    年朋友，當天僅前往小聚，而目睹乙○○與告訴人發生爭執
    ，與扣案之槍彈毫無關聯云云。惟查：
  (一)、本件係因臺中縣警察局刑警隊機動組組長葉清燊於92年1
      月11日23時36分許，接獲告訴人之電話簡訊報案，認有明
      顯事實足信為有人正在臺中縣梧棲鎮○○路○段3號之住宅
      內犯罪且情形急迫，而率所屬員警呂明福、許光輝等人前
      往，於翌（12）日凌晨1時許逕行搜索上址，扣得如附表
      所示具殺傷力之改造手槍2支、子彈3顆等事實，業據警員
      葉清燊、呂明福、許光輝等三人於原審結證屬實，並有上
      述接獲電話報案之簡訊譯文報表1紙（見偵查卷(一)第72頁
      ）及槍、彈扣案可證。且警方實施上開緊急搜索後，已於
      執行後之3日內，以臺中縣警察局92年1月12日中縣警刑五
      字第09200048300號函，檢送搜索扣押筆錄及扣押物品目
      錄表向原審法院報告，經原審法院認為應予准許，而函覆
      准予備查等事實，亦經原審法院調閱92年度急搜字第2號
      刑事卷宗審核無誤。故本件所實施之緊急搜索，於法即屬
      有據，扣案具殺傷力之改造手槍2支及子彈3顆，自具有證
      據能力，合先敘明。
  (二)、前開扣案之槍、彈，經內政部警政署刑事警察局鑑定之結
      果為：1.送鑑九０手槍1枝（槍枝管制編號0000000000）
      係仿GLOCK廠17型半自動手槍製造之玩具手槍，換裝土造
      金屬槍管而成之改造手槍，可擊發適用之子彈，認具殺傷
      力；2.送鑑改造九二手槍1枝（槍枝管制編號0000000000
      ）係仿BERETTA廠84型半自動手槍製造之玩具手槍，換裝
      土造金屬槍管而成之改造手槍，機械性能良好，可擊發適
      用之子彈，認具殺傷力；3.送鑑九０子彈3顆，認均係土
      造子彈，採樣1顆試射，可擊發，認具殺傷力；此有該局
      92年5月8日刑鑑字第0920022114號槍彈鑑定書（見原審卷
      第62-67頁，）及92年2月21日刑鑑字第0920010118號槍彈
      鑑定書（見偵查卷(一)第155-158頁）各1份在卷可憑。而被
      告乙○○於原審及本院審理時坦承未經許可，持有上述槍
      彈，並自承警方到達現場時，他才將槍彈由窗戶丟出去，
      且係一名「王瑞祥」之人於91年8、9月間所交付等情節（
      見原審卷第294-295頁）。關於被告乙○○之上述自白，
      核與證人即警員許光輝於原審審理時所具結：「當時我被
      分配在被告乙○○之住處後方進行監控，目睹一名身著白
      色上衣者，將一包物品從神明廳後方之窗戶硬塞出去，後
      來經同仁拾起，即為扣案之槍、彈」等語相符（見原審卷
      第149-150頁），復有警方所拍攝該神明廳內部，及後方
      屋外發現槍彈地點之現場照片共12張（見偵查卷(一)第79-
      82頁）可為佐證，顯與事實相符。則被告乙○○未經許可
      ，於91年8、9月間，在不詳地點，從某年籍不明之「王瑞
      祥」成年男子處收受而持有扣案槍彈之犯行，堪予認定。
  (三)、關於告訴人於92年1月11日深夜10時許，前往被告乙○○
      住處之目的，乃欲向游某催討約10萬元之債務，二人因而
      發生爭執等情節，業據告訴人於原審審理時供前具結證明
      在卷（見原審卷第259頁）。被告乙○○於警詢時也坦承
      當天告訴人至其住處之目的，係欲催討其積欠告訴人之債
      務（見偵查卷(一)第35頁）。另被告丙○○於警詢時亦供述
      當時被告乙○○與告訴人間因有債務糾紛而引發爭執（見
      偵查卷(一)第21頁）。由於其等先後所言，互核相符，足見
      告訴人當天係欲向被告乙○○索取債務而引發雙方之爭執
      ；被告乙○○辯稱乃其辱罵告訴人為瘋女人，招來告訴人
      不滿所致，顯非實情，不足採信。
  (四)、又告訴人於原審尚證述：與被告乙○○發生爭吵時，被告
      乙○○取出扣案之槍彈，手握其中1支改造手槍，其餘置
      於桌上等語（見原審卷第261-263頁）。對於告訴人之上
      述證詞，被告乙○○於原審供述：發生爭吵後，雙方談得
      不愉快，他因而向告訴人表示「不然叫人來跟我一較長短
      」，才取出扣案之改造手槍2支置於桌上，等告訴人打電
      話（見原審卷第294頁）。惟關於上述被告乙○○何時取
      出扣案之槍彈乙節，被告乙○○前於檢察官偵訊時，已供
      稱：「是我拿出來的（指槍），當時丁○○在打電話，我
      說好呀，你要叫他過來就叫他過來，我不知是打給警察。
      後來就發生拉扯，她拉著我的衣服一直不放，後來我媽媽
      進來把她拉開，她與我媽媽發生拉扯，我很生氣，就把丁○○拉出來推到我家門外去」等語（見偵查卷(一)第136-13
      7頁）。且被告二人早於警詢時，被詢及警方抵達現場表
      明身分後何以遲不開門乙事時，即均答稱其等以為是告訴
      人所通知者前來尋仇、惹事，故未開門（見偵查卷(一)第18
      、34頁）。是從以上互核相符之各項供述，可以證明：告
      訴人向被告乙○○催討債務而引發爭吵，見被告乙○○取
      出扣案之槍彈後，才以電話對外聯繫，被告二人並均明知
      告訴人以電話對外聯繫等事實。從以上已得證之事實，更
      可認定被告丙○○於92年1月30日為檢察官偵訊時，所供
      述：「‧‧‧槍二支是丁○○來的時候，乙○○去拿出來
      的。他拿一支給我。」、「（問：乙○○拿一支手槍給你
      做什麼？）答：我拿著而已。」、「（問：丁○○是何時
      去的？）答：晚上9點到10點之間直接到乙○○家，去時
      口氣很不好，說要叫人來對我們怎樣，我才把槍拿出來。
      」、「（問：你拿出槍來做什麼？）答：沒有，放口袋而
      已。」等語（見偵查卷(一)第136頁），坦承為防告訴人找
      人前來尋仇，而持有扣案改造手槍之情節，應屬實無誤。
      既然被告丙○○上開偵訊時之供述為真，當時有於被告乙○○取出扣案槍彈後持有之，則告訴人於原審審理時所另
      證述：當時曾聽見被告乙○○命丙○○將槍枝收起來等語
      （見原審卷第266頁），即符合事理，而足以採信。再綜
      合上開所有證據方法加以判斷後，堪認定被告丙○○亦有
      未經許可，持有具殺傷力改造槍、彈之犯行，且係見被告
      乙○○與告訴人爭吵、乙○○取出扣案之槍彈及告訴人對
      外聯繫等過程後，為防可能發生之狀況，而與乙○○基於
      共同犯意之聯絡，未經許可，持有扣案具殺傷力之槍彈；
      其前開否認犯行之辯解，尚非可採。告訴人事後證稱未見
      被告丙○○持有槍枝云云，顯係因當時其討債談判對象乃
      被告乙○○，故未注意在場其他人是否持有槍械使然，並
      不能據此而為被告丙○○有利之認定。
  (五)、再者，當天案發之經過，依被告乙○○之母即證人曹素雲
      於原審審理時具結之證述為：當天晚間丙○○先到，約1
      、2個小時後，告訴人才抵達，但與乙○○晤談不久後即
      在走廊上爭吵，扯住乙○○之衣領，她出面規勸告訴人，
      欲將二人拉開，反遭告訴人推倒，乙○○見狀至為不滿，
      抓住告訴人之頭髮欲趕出屋外，其後乙○○之父王來發到
      場，也上前排解，卻暈倒在地，惟乙○○欲將其父送醫時
      ，告訴人準備駕車離去，乙○○遂將王來發交由其姪載往
      醫院就醫，再撞擊告訴人自用小客車之車窗，不讓告訴人
      離開（見原審卷第159-160頁）。關於曹素雲所證述之過
      程，告訴人於原審證稱她與乙○○發生爭執時，曹素雲確
      有介入，並有乙○○之家人出面勸架，但不慎跌倒受傷，
      欲送醫時，她上車要走了，但乙○○認為她要趁亂離開，
      而攔車砸破其車窗玻璃，接著她隨乙○○前往醫院，在醫
      院停留約30分鐘，再隨乙○○回到游某之住處（見原審卷
      第261、264-267頁）。另被告乙○○也供承他與告訴人發
      生衝突、拉扯時，其母曹素雲前去察看，見告訴人揪住其
      胸口不放，因而亦與告訴人拉扯，在爭吵中，他拉著告訴
      人的頭髮（見原審卷第294頁）；他將告訴人與曹素雲拉
      開後，又與告訴人發生口角，而作勢欲毆打告訴人，其父
      王來發見狀趕過來制止，他將王來發的手撥開，王來發因
      而跌倒昏厥，他遂請丙○○與其姪王健誠將王來發送醫，
      詎告訴人此時欲離去，他不同意，而毀損其自用小客車擋
      風玻璃及左、右前車門玻璃，其後再開車搭載告訴人一同
      前往醫院探視其父（見原審卷第49頁）；且他之所以毀損
      告訴人之自小客車，係因當時告訴人之自用小客車已經發
      驅動了，他認為父親昏倒應歸究於告訴人，故欲告訴人下
      車交代清楚（見原審卷第298頁）。至於被告乙○○之父
      王來發確有於92年1月11日深夜被送往童綜合醫院急診，
      此有該院函覆之急救病歷紀錄1份在卷足參（見原審卷第
      172-175頁）。從以上所臚列之證據方法加以比對後，可
      知告訴人、被告乙○○及證人曹素雲對於案發經過之陳述
      大致相符，亦即當天告訴人向乙○○催討債務時，雙方已
      爆發肢體衝突，接著曹素雲介入，並與告訴人拉扯，致乙○○盛怒，而拉扯告訴人之頭髮，其後乙○○之父王來發
      到場，但昏厥倒地，此時告訴人準備離去，乙○○因認告
      訴人須為王來發之昏厥負責而加以阻止，還打破告訴人自
      用小客車之前擋風玻璃及左、右前車窗，致告訴人並未離
      去，且隨乙○○前去醫院探視王來發，停留約30分鐘後，
      再與乙○○回到前開住處。
  (六)、告訴人雖已撤回傷害及毀損部分之告訴（詳見後述），惟
      其向被告乙○○催討債務之過程中，曾遭扯落頭髮一束，
      並受有：1.頭部外傷合併後枕部挫傷，2.左肩、左手臂挫
      傷、擦傷之傷害等事實，有扣案之頭髮1束及行政院衛生
      署豐原醫院診斷證明書1紙、內政部警政署刑事警察局92
      年2月11日刑醫字第0929645號鑑驗書1份各在卷可明（見
      偵查卷(一)第97、154頁）。至於告訴人係何時受有上述傷
      害，經檢視前(五)所確認之案發經過，不難了解係與被告乙○○及曹素雲拉扯時所致，而在王來發昏厥之前，即已發
      生；此項事實並經告訴人於原審審理時具結證明在卷（見
      原審卷第263頁）。則從告訴人見被告乙○○取出槍彈示
      威，且於雙方發生肢體衝突時，遭強力扯落頭髮一束，受
      有上開傷害，明顯居於劣勢等事實觀之，認定告訴人當時
      急欲離開現場，應不違反一般經驗法則。惟被告乙○○係
      以扣案九０改造手槍握把之下方擊破告訴人自用小客車之
      前擋風玻璃，此業據內政部警政署刑事警察局將該部自用
      小客車前擋風玻璃下方面雨刷溝處所遺留之黑色塑膠碎片
      1片，比對扣案九０改造手槍握把右側下方之破裂端，而
      鑑定出其斷裂邊緣型態及紋路相吻合之結果，有該局92年
      1月28日刑鑑字第0920013573號鑑驗通知書附卷可證（見
      偵查卷(一)第148-153頁），並經被告乙○○於原審審理時
      坦承持該把九０手槍敲破告訴人自用小客車之前擋風玻璃
      及左、右前車門玻璃（見原審卷第78頁），且有當時該部
      自用小客車遭毀損之現場照片5張在卷可佐（見偵查卷(一)
      第76-77頁）。故告訴人原本急欲離去，於遭被告乙○○
      持槍施強暴毀損其自用小客車而受阻後，才改變動向。則
      若非告訴人之行動自由已在被告乙○○持槍施強暴之行徑
      下遭到壓制、扭曲，告訴人何需強忍被扯落頭髮之疼痛及
      其他傷害之不適，在與乙○○發生嚴重肢體衝突，彼此充
      滿敵意之情況下，猶順從乙○○之意志，隨其前往醫院探
      視王來發，還於離開醫院後再與乙○○返回游某之住處？
      告訴人當時遭被告乙○○阻止其離去，而被非法剝奪行動
      自由至警方前來之事實，已至為明確。況告訴人係於警方
      到場逮捕被告後，始為警送往行政院衛生署豐原醫院就醫
      ，此已為告訴人證述在卷（見原審卷第260頁），前開行
      政院衛生署豐原醫院之診斷證明書也載明告訴人係於92年
      1月12日前往急診治療（見偵查卷(一)第97頁），而與告訴
      人之證詞互核相符；可見告訴人當時並非毋須就醫，若非
      遭不法妨害行動自由，儘可自行及早離開乙○○之住處，
      惟此更加強證明被告乙○○確有上開非法剝奪告訴人行動
      自由之犯行。
  (七)、至於告訴人於原審及本院審理時固有證述當時乙○○並未
      阻止她離開，她是自願隨被告乙○○至醫院探視王來發，
      後來也自願再回到乙○○之住處等語（見原審卷第271-27
      2頁，及本院94年9月15日審判筆錄），而有利於被告乙○○。然參前(五)所載，當時被告乙○○阻止告訴人離開乃不
      爭之事實，告訴人言其未遭乙○○阻止云云，明顯與事實
      不符。尤其告訴人尚證述她第二次傳簡訊給葉清燊組長時
      ，是準備要去醫院時（見原審卷第276頁）；則既然是自
      願前往，又何以會再發第二次簡訊尋求外援，與其上開自
      願之說法也相矛盾。況告訴人於本院結稱：其之前所以證
      稱被告未妨害自由，係因與被告和解的關係而講話不一。
      故不論告訴人上開證詞之動機為何，因顯非事實，故不足
      為有利於被告乙○○之判斷。
  (八)、綜合前述，被告二人共同未經許可，持有可發子彈具有殺
      傷力之改造手槍及具殺傷力之子彈，及被告乙○○另行起
      意，以非法之方法妨害告訴人行動自由等犯行，已事證明
      確，足可認定。
二、查被告乙○○及丙○○行為後，槍砲彈藥刀械管制條例業經
    修正於94年1月26日公布，自同年月28日起生效，修正前第1
    1條之規定於修正後刪除，且將原第11條第4項：「未經許可
    ，持有、寄藏或意圖販賣而陳列第一項所列槍砲者，處一年
    以上七年以下有期徒刑，併科新臺幣七百萬元以下罰金」之
    規定，修正為第8條第4項：「未經許可，持有、寄藏或意圖
    販賣而陳列第一項所列槍枝者，處三年以上十年以下有期徒
    刑，併科新臺幣七百萬元以下罰金」，經予比較後，以舊法
    之規定有利於被告，爰依刑法第2條第1項但書，就被告等持
    有具殺傷力之改造手槍部分，按修正前槍砲彈藥刀械管制條
    例第11條第4項之規定論處。故核其等所為，均係犯修正前
    槍砲彈藥刀械管制條例第11條第4項之未經許可，持有可發
    射子彈具有殺傷力之改造手槍罪，及該條例第12條第4項之
    未經許可，持有子彈罪；被告乙○○部分，並另犯有刑法第
    302條第1項之非法剝奪他人行動自由罪。且：(一)、因被告等
    所持有者係改造手槍，故起訴意旨認被告等就持有槍枝部分
    係犯修正前槍砲彈藥刀械管制條例第7條第4項之罪，即非正
    確，此部分起訴法條應予變更。(二)、被告二人間就上述違反
    槍砲彈藥刀械管制條例之罪，具有犯意聯絡及行為分擔，為
    共同正犯。(三)、其等以一行為而未經許可持有扣案具殺力之
    槍、彈，同時觸犯數罪名，構成異種想像競合犯，依刑法第
    55條，應皆從重論以修正前該條例第11條第4項之罪。(四)、
    另按「未經許可，持有槍、彈，若以之犯他罪，兩罪間之關
    係，得否適用刑法第55條從一重處斷，端視其開始持有之原
    因為斷。如早已非法持有槍、彈後，另起意犯罪，或意圖犯
    甲罪而持有槍、彈，卻持以犯乙罪，均應以數罪併罰論處；
    必因意圖犯某罪而持有槍、彈，後果以之犯該罪，兩罪間始
    有牽連犯之適用。」，有最高法院93年度台上字第2393號判
    決意旨可參。依前開犯罪事實，被告乙○○所犯違反槍砲彈
    藥刀械管制條例及刑法之非法剝奪他人行動自由等二罪間，
    顯無上述之牽連關係，故非起訴意旨所認之牽連犯，而須分
    論併罰。(五)、被告乙○○前曾於82年間因違反麻醉藥品管理
    條例案件，經本院判處有期徒刑1年3月確定，又於83年間犯
    妨害家庭罪，再經本院判處有期徒刑1年7月確定，復於84年
    間因違反麻醉藥品管理條例案件，為臺灣臺中地方法院判處
    有期徒刑5月確定，嗣上開案件經裁定應執行刑為有期徒刑2
    年10月；惟其再於84年間犯妨害風化罪，而為臺灣臺中地方
    法院判處有期徒刑1年2月確定，經與上開應執行刑接續執行
    後，於86年3月11日假釋出獄，後經撤銷假釋，再服殘刑，
    至90年10月20日始執行完畢等過程，有臺灣高等法院被告前
    案紀錄表一份在卷可按，其於上述案件受有期徒刑之執行完
    畢後，5年以內再犯本件有期徒刑以上之罪，構成累犯，應
    依刑法第47條，就其所犯二罪，均加重其刑。原審法院因認
    被告等罪證明確，適用94年1月26日修正公布前槍砲彈藥刀
    械管制條例第11條第4項、現行槍砲彈藥刀械管制條例第12
    條第4項，刑法第11條前段、第2條第1項但書、第28條、第3
    02條第1項、第55條、第47條、第42條第2項、第51條第5款
    、第38條第1項第1款，罰金罰鍰提高標準條例第1條前段、
    第2條，爰審酌被告乙○○素行不佳，平時擁槍自重，且持
    以解決本身之債務糾紛，危害社會治安不輕，並使告訴人受
    有相當之損害，而被告丙○○不明是非，盲從於乙○○，雖
    所為非是，但持有扣案槍彈之時間不長，可從輕量刑，及其
    等犯罪之動機、目的、手段、方法、犯後態度等一切情狀後
    ，分別量處被告乙○○持有改造槍枝部分有期徒刑2年，併
    科罰金新臺幣15萬元，罰金如易服勞役，以銀元300元即新
    臺幣900元折算1日；妨害自由部分處有期徒刑5月，並就所
    處徒刑部分定應執行刑為有期徒刑2年3月。量處被告丙○○
    有期徒刑1年2月，併科罰金新臺幣3萬元，及同前之罰金易
    服勞役之折算標準。並以扣案之改造手槍2支及子彈3顆，除
    子彈中之1顆業於鑑定時採樣試射，而不具殺傷力外，餘如
    附表所示者，均為違禁物，應依法宣告沒收。核其認事用法
    ，並無違誤，量刑亦屬妥適，應予維持。被告等上訴意旨各
    自否認上開犯行，且執陳詞指摘原判決不當，並無理由，應
    予駁回。
三、至公訴意旨另以：被告乙○○、丙○○係於92年1月11日晚
    間約10時許，即分持扣案之改造手槍2支，將告訴人押入乙○○之屋內毆打，自此開始非法剝奪告訴人之行動自由；因
    認被告乙○○於毀損告訴人之自用小客車阻止其離去前，即
    有妨害告訴人行動自由之犯行，且被告丙○○也有共同妨害
    告訴人行動自由，皆涉有刑法第302條第1項之罪嫌。惟查：
    當天告訴人係為向被告乙○○催討債務，而自行開車前往交
    涉，與被告乙○○爭執之過程中，固受有頭部外傷等傷害，
    然至其自用小客車為被告乙○○毀損前，尚未遭剝奪行動自
    由等事實，已見前述；起訴意旨謂被告乙○○前此即已將告
    訴人押入屋內而非法剝奪其行動自由乙節，尚乏適合之證據
    可予證明。至於被告丙○○部分，告訴人始終未言及有何受
    到丙○○侵犯之事實，此部分公訴意旨，亦無積極之事證足
    憑。既不能證明被告乙○○、丙○○有上開公訴意旨所言妨
    害告訴人行動自由之犯行，原應予其等此部分均無罪之判決
    ，茲因檢察官以之與前開已論罪科刑者具有牽連犯之裁判上
    一罪關係，故不另為無罪之諭知。
四、至公訴意旨認被告等尚有刑法第277條第1項之傷害及同法第
    354條之毀損罪部分，由於告訴人已於原審審理時當庭以言
    詞均撤回告訴（見原審卷第280頁），本應依刑事訴訟法第
    303條第3款，諭知不受理之判決，然因檢察官以上述部分與
    前開已論罪科刑者亦具有牽連犯之裁判上一罪關係，遂不另
    為不受理之判決。
據上論斷，應依刑事訴訟法第368條，判決如主文。
本案經檢察官甲○○到庭執行職務。
中　　華　　民　　國　　94　　年　　10 　月　　20 　　日
            刑事第六庭  審判長法  官  李  文  雄
                              法  官  黃  永  祥
                              法  官  邱  顯  祥
上列正本證明與原本無異。
如不服本判決應於收受送達後十日內向本院提出上訴書狀，其未
敘述上訴之理由者並得於提起上訴後十日內向本院補提理由書（
均須按他造當事人之人數附繕本）。
                              書記官  陳  桂  芬
中　　華　　民　　國　　94　　年　　10 　月　　20   　日
附表：
┌──┬────────────────┬───┬─────┐
│編號│    槍彈之名稱                  │數  量│  備  攷  │
├──┼────────────────┼───┼─────┤
│ 一 │具殺傷力之改造九０手槍（槍枝管制│ 1支  │          │
│    │編號0000000000）                │      │          │
├──┼────────────────┼───┼─────┤
│ 二 │具殺傷力之改造九二手槍（槍枝管制│ 1支  │          │
│    │編號0000000000）                │      │          │
├──┼────────────────┼───┼─────┤
│ 三 │具殺傷力之子彈                  │ 2顆  │          │
└──┴────────────────┴───┴─────┘
                                                      Ａ
